RAMIRO OTERO

Front-End Developer

Estudiante de Ingeniería en Sistemas, +2 años de experiencia como Front-End Developer. Actualmente me encuentro culminando estudios de Desarrollo Full-Stack, fuerte base en maquetación HTML5 y responsive design en CSS3, acompañados con conocimientos y certificaciones en JavaScript, ReactJs, Bootstrap, SASS, Git, GitHub, manejo de APIs. Ademas, me desempeño como Diseñador Gráfico, conocimiento completo en paquete Adobe (Photoshop, Ilustrator, After Effects, etc.) y otras tecnologías como Blender (modelado 3D).

Experiencia Laboral -

Front-End Developer | A3 Sport

Junio 2023 - Agosto 2023

- Maquetación y armado de la aplicación web.
- Creación de funcionalidades requeridas para la app.
- Diseño responsive y estilos.
- Manejo de versiones.

https://github.com/RamaOtero/A3SportProyecto

Front-End Developer | Ragalitos Nao

Septiembre 2022 | Proyecto real y trabajo en equipo con CoderHouse

- Maguetación, prototipado y armado.
- Diseño responsive y estilos.

https://proyecto-regalitos-nao-ramaotero.vercel.app/

Técnico Informático | FixTechLP

Enero 2021 - Septiembre 2021

- Limpieza y mantenimiento completo
- Reparación
- Instalación y actualizaciones

https://www.instagram.com/fixtechlp/

Diseñador Gráfico | Freelance

Enero 2018 - Actualidad

Branding, logotipos, isologotipos, banners, flyers, Social Media Content, posteos de instagram, historias, etc.

https://www.behance.net/gallery/170489423/Portfolio-2023-Ramiro-Otero

Educación -

Ingeniería en Sistemas | UTN

Abril 2023 - Actualidad

Estudiante de 2do año, cursadas y finales aprobados de materias troncales de 1er. Adquiriendo conocimientos en lógica de programación y sumando el lenguaje C en mi repertorio.

Desarrollador Full-Stack | Coder House

Marzo 2021 - Abril 2022

Desarrollo Web, JavaScript, ReactJs, BackEnd son los cursos que conforman la carrera de Full-Stack en Coder-House. Completé satisfactoriamente los primeros 3 cursos, terminando en el top 10 de alumnos en Desarrollo Web y Js.

Licenciatura en Informática | UNLP

Abril 2021 - Agosto 2022

Cursadas aprobadas hasta 2do año. Conocimientos en Pascal, circuitos lógicos y matemáticas exactas.



Skills

Idiomas Español

Ingles

- HTML5
- CSS3
- **JavaScript**
- Reactls
- SASS
- Bootstrap
- Git / GitHub
- API REST
- Pothoshop
- Ilustrator
- Figma
- Fast